臺灣桃園地方法院民事裁定
                                        111年度亡字第3號
聲  請  人  臺灣桃園地方檢察署檢察官


相  對  人
即  失蹤人  盧照德  

上列聲請人聲請失蹤人公示催告事件，本院裁定如下：
    主  文
准對失蹤人盧照德（男，民國00年0月00日生，身分證統一編號
：Z000000000號）為宣告死亡之公示催告。
該失蹤人應於本公示催告最後揭示於法院公告處、資訊網路及其
他適當處所之翌日起柒個月內，向本院陳報現尚生存，如不陳報
，本院將宣告其為死亡。
無論何人，凡知該失蹤人之生死者，均應於上開期間內，將其所
知之事實，陳報本院。
    理  由
一、聲請意旨略以：相對人即失蹤人盧照德係民國00年0月00日
    生，現年82歲，相對人於102年4月26日逕遷戶籍至桃園市○○
    區○○街000號即桃園○○○○○○○○○，且因行方不明，由該所通報
    於100年1月26日列為失蹤人口，惟迄今仍未尋獲，且相對人
    之父盧萬財於44年12月30日死亡、母盧阿香於70年7月26日
    死亡、胞弟盧照榮於71年3月3日死亡，復無最近親屬可查訪
    失蹤人之去向，現相對人失蹤已逾7年。為此，爰依法聲請
    准對相對人為宣告死亡之公示催告等語。
二、按失蹤人失蹤滿七年後，法院得因利害關係人或檢察官之聲
    請，為死亡之宣告。失蹤人為八十歲以上者，得於失蹤滿三
    年後，為死亡之宣告，民法第8條第1項、第2項分別定有明
    文。次按法院准許宣告死亡之聲請者，應公示催告；公示催
    告應揭示於法院公告處、資訊網路及其他適當處所；法院認
    為必要時，並得命登載於公報或新聞紙，或用其他方法公告
    之。又前開陳報期間，自揭示之日起，應有六個月以上。失
    蹤人滿百歲者，其陳報期間，得定為自揭示之日起二個月以
    上。家事事件法第156條第1、3項及但書、第130條第3項至
    第5項分別定有明文。
三、經查，聲請人主張之前揭事實，業據提出與其所述相符之中
    壢戶政事務所110年10月28日桃市壢戶字第1100013147號函
    暨檢附之110年度清查人口名冊、全民健保資料、桃園○○○○○
    ○○○○通報失蹤人口通報單、受（處）理失蹤人口案件登記表
    、失蹤人口系統--資料報表、相對人口卡片、全國刑案資料
    查註表、在監在押紀錄表、入出境資訊連結作業、三親等資
    料查詢結果、國軍退除役官兵輔導委員會桃園市榮民服務處
    110年11月10日桃市榮處字第1100012153號函、桃園市政府
    社會局110年11月10日桃社老字第1100097152號函、勞動部
    勞工保險局110年11月12日保普老字第11010194550號函、衛
    生福利部中央健康保險署110年11月16日健保桃字第1103010
    180號函等為證。依上開全民健保資料、入出境資訊連結作
    業及全國刑案資料查註表所示，相對人從無入出境及投保全
    民健康保險紀錄，且無在監在押資料。又相對人未有申辦75
    年、94年國民身分證換領之紀錄，有相對人之口卡片及桃園
    ○○○○○○○○○通報失蹤人口通報表可佐，再相對人迄今不曾申
    請手機門號使用等情，亦經本院依職權查核明確，堪認聲請
    人之上開主張為真實。再查，相對人於100年1月26日失蹤時
    為71歲，失蹤迄今既已逾7年，則聲請人聲請對相對人為死
    亡宣告前之公示催告，於法有據，自應准許。
四、依家事事件法第156 條第2 項，裁定如主文。
中　　華　　民　　國　　111 　年　　3 　　月　　3 　　日
                  家事法庭  　法  官      劉佩宜
以上正本係照原本作成。
如不服本裁定應於送達後10日內向本院提出抗告狀，並應繳納抗
告費新台幣1,000元。
中　　華　　民　　國　　111 　年　　3 　　月　　3　 　日
                              書記官      曾啓聞